【裁判字號】    98,上易,2010
【裁判日期】    980902
【裁判案由】    恐嚇
【裁判全文】
臺灣高等法院刑事判決                98年度上易字第2010號
    上訴人
    即被告  甲○○
                  （另案於臺灣泰源技能訓練所執行）
            乙○○
                   （另案於臺灣臺北監獄執行）
上列上訴人因恐嚇案件，不服臺灣臺北地方法院98年度易字第
163 號，中華民國98年7月13日第一審判決（起訴案號：臺灣臺
北地方法院檢察署97年度偵字第20415 、21959 、23166 號），
提起上訴，判決如下：
    主  文
上訴駁回。
    理  由
壹、不服地方法院第一審判決上訴，須提出上訴書狀，並敘述具
    體理由，為上訴必備程式；所提書狀未敘述上訴理由，或僅
    曾以言詞陳述上訴理由，應於上訴期間屆滿後20日內補提理
    由書於原審法院。
    原審法院認逾期未補提上訴理由，應定期間先命補正；逾期
    未補正，為上訴不合法律上程式，應以裁定駁回。如已提出
    上訴理由，但所提非屬具體理由，則由第二審法院以上訴不
    合法律上程式，判決駁回。
    刑事訴訟法第350條、第362條與第367條明文規定。
貳、所謂具體理由，必是依據卷內既有訴訟資料或提出新事證，
    指摘或表明第一審判決有何採證認事、用法或量刑等足以影
    響判決本旨的不當或違法，而構成應予撤銷的具體事由。例
    如：依憑證據法則具體指出所採證據何以不具證據能力，或
    依憑卷證資料，明確指出所為證據證明力的判斷如何違背經
    驗、論理法則；如僅稱原判決認定事實錯誤、違背法令、量
    刑過重或輕縱，而未依上述意旨指出具體事由，或形式上雖
    已指出具體事由，但該事由縱使屬實，也不足以認為原判決
    有何不當或違法，例如：對不具有調查必要性的證據，法院
    未依聲請調查也未說明理由，或援用證據不當，但除去該證
    據仍應為同一事實認定，皆不屬於已具體敘明理由，以與第
    二審上訴制度旨在請求第二審法院撤銷、變更第一審不當或
    違法判決，實現個案救濟的立法目的相契合，並節制濫行上
    訴，最高法院97年台上字第892號判決參照。
參、原判決論處被告甲○○自民國97年2 月間起，觸犯恐嚇取財
    罪，共27罪，其中25罪為累犯；恐嚇取財罪，未遂，共9 罪
    ，累犯。均數罪併罰，定應執行刑3 年6 月。
    被告乙○○觸犯幫助甲○○恐嚇取財罪，累犯，處有期徒刑
    1 年。
肆、被告2 人上訴意旨略以，本案判決的36件犯行與被告2 人另
    案已經判決確定，臺灣臺北地方法院97年度易字第3469號判
    決的14件犯罪事實屬於同一事實重覆審判，應諭知免訴等語
    。
伍、經查，被告2 人於另案的14件犯行，行為時間雖起自97年2
    月間至同年8 月間，行為手法與本案相同；但犯行的對象均
    非本案36位被害人，有臺灣臺北地方法院檢察署98年8 月31
    日北檢玲檔字第62058 號函檢附的臺灣臺北地方法院97 年
    度易字第3469號判決可憑。
    無論另案的14件犯行彼此間，或本案36件犯行相互間，以及
    另案與本案各犯行間，既均屬數罪併罰的案件，即無曾經裁
    判確定應予免訴可言。
陸、被告2 人上訴雖已敘明上訴理由，但不足以認為原判決有何
    不當或違法。上訴不合法，依刑事訴訟法第367 條、第372
    條，判決如主文。
中    華    民    國    98    年    9     月    2     日
                  刑事第六庭  審判長法  官  林堭儀
                                    法  官  吳淑惠
                                    法  官  郭豫珍
以上正本證明與原本無異。
不得上訴。
                                    書記官  胡勤義
中    華    民    國    98    年    9     月    4     日


司法院資訊處製作；財團法人民間司法改革基金會備份。
